【裁判字號】    99,重訴,70
【裁判日期】    991208
【裁判案由】    毒品危害防制條例等
【裁判全文】
臺灣桃園地方法院刑事判決              99年度重訴字第70號
公  訴  人  臺灣桃園地方法院檢察署檢察官
被      告  GURUNG UD.
              
                （現羈押於臺灣桃園看守所）
指定辯護人  本院公設辯護人  彭詩雯
上列被告因違反毒品危害防制條例等案件，經檢察官提起公訴（
99年度偵字第22550號），本院判決如下：
    主  文
GURUNG UDIM BAHADUR 共同運輸第一級毒品，處無期徒刑，褫奪
公權終身。扣案之第一級毒品海洛因粉末壹包（驗餘淨重壹仟零
拾肆點伍貳公克）沒收銷燬；置放上開毒品之外包裝袋壹個、黑
色行李箱壹個、行動電話壹支（含SIM 卡壹枚及電池壹個）及變
造護照壹本均沒收。
    事  實
一、GURUNG UDIM BAHADUR 為尼泊爾籍之外國人，其明知海洛因
    係屬舉世各國皆禁止運輸、持有之毒品（我國毒品危害防制
    條例明定為第一級毒品，不得運輸、持有，亦屬行政院依懲
    治走私條例第2 條第3 項授權公告之「管制物品項目及數額
    」所列甲類第4 款之管制進口物品，不得私運進口），竟與
    姓名年籍不詳綽號「BABU KHAN 」之巴基斯坦籍成年男子，
    共同基於行使變造特種文書、使公務員登載不實、非法入境
    及私運第一級毒品海洛因之犯意聯絡，先由GURUNG UDIM BA
    HADUR 於不詳時地交付其個人照片予BABU KHAN ，BABU KHA
    N 則將姓名GOVIN S/O KRISHNASAMY 、護照號碼H00000000
    號、馬來西亞籍之護照1 本，換貼GURUNG UDIM BAHADUR 照
    片並抽換基本資料頁而變造之，並於民國99年9 月3 日上午
    9 時許，在泰國曼谷機場將上開變造護照1 本及機票，連同
    底層夾藏第一級毒品海洛因1 包之黑色行李箱1 只一併交予
    GURUNG UDIM BAHADUR ，雙方並約定若毒品順利運入臺灣交
    付予某姓名年籍不詳綽號「KRISHNA KHAN」之成年男子，將
    為GURUNG UDIM BAHADUR 辦理到歐洲比利時之機票及簽證，
    並給予美金5000元之報酬，GURUNG UDIM BAHADUR 即於同日
    下午在泰國曼谷機場將該只黑色行李箱辦理托運，並搭乘中
    華航空公司CI834 號航班入境臺灣，於同日下午5 時3 分許
    抵達臺灣桃園國際機場，而持前開變造護照供內政部入出國
    及移民署國境事務大隊人員查驗而行使之，致使該隊人員誤
    將GO VIN S/O KRISHNASAMY資料登載於職務上所掌之公文書
    即旅客入出境紀錄查詢系統，足生損害於GOVIN S/O KRISHN
    ASAMY 及我國證照查驗與入出境管理之正確性，以此非法方
    法，未經許可入境我國。嗣因內政部警政署航空警察局（下
    稱航警局）安檢人員發覺有異，於GURUNG UDIM BAHADUR 領
    取該只黑色行李箱通關入境後，在桃園機場第一航廈前欲搭
    乘計程車離去時，安檢人員會同財政部臺北關稅局人員當場
    查獲，並扣得共犯「BABU KHAN 」或GURUNG UDIM BAHADUR
    所有供犯本件所用之該只黑色行李箱、變造護照1 本及手機
    等物，並於安檢辦公室內自該只黑色行李箱夾層內起出該包
    海洛因，循線查悉上情。
二、案經內政部警政署航空警察局報請臺灣桃園地方法院檢察署
    檢察官偵查後起訴。
    理  由
一、按被告以外之人於審判外之陳述，雖不符刑事訴訟法第159
    條之1 至第159 條之4 之規定，而經當事人於審判程序同意
    作為證據，法院審酌該言詞陳述或書面陳述作成時之情況，
    認為適當者，亦得為證據。當事人、代理人或辯護人於法院
    調查證據時，知有第159 條第1 項不得為證據之情形，而未
    於言詞辯論終結前聲明異議者，視為有前項之同意，刑事訴
    訟法第159 條之5 定有明文。查本件被告及辯護人於言詞辯
    論終結前，對於下述本院採為認定犯罪事實依據之各項證據
    之證據能力，均未聲明異議，復經本院於審理時逐一提示予
    被告表示意見，本院審酌該等證據之取得過程並無瑕疵，與
    本案待證事實間復具有相當之關聯性，以之為本案證據並無
    不當，自得採為本件認定事實之基礎，合先敘明。
二、訊據被告固坦承前揭其交付個人照片予BABU KHAN ，BABU
    KHAN在曼谷機場將該換貼其照片之護照、機票及該只黑色行
    李箱一併交付，雙方約定其若將該只行李箱運入臺灣交付予
    「KRISHNA KHAN」，將可獲到比利時之機票、簽證及美金50
    00元之報酬，其於同日下午將該只黑色行李箱辦理托運並搭
    乘航班抵達桃園國際機場，及其持該本BABU KHAN 交付之護
    照供入境查驗，暨前揭通關後為警查獲起出海洛因之過程等
    情，惟矢口否認全部犯行，辯稱其不知該本護照係變造，其
    受託攜帶該只黑色行李箱入臺交付他人，雖約定可獲機票、
    簽證及5000美元之報酬，但不知行李箱夾層內藏毒品，其屬
    無辜云云。辯護人另辯稱被告年紀較大，智識能力有限，不
    知所攜行李箱內藏毒品，應屬無罪等語。經查：
  (一)上揭被告持變造護照入境，並為BABU KHAN 攜帶該只黑色行
    李箱入境，及前揭其遭查獲並起出毒品海洛因之事實，業據
    被告供承在卷，並有刑案現場照片、行李牌號碼條影本、臺
    北關稅局扣押貨物收據及搜索筆錄、旅客入出境紀錄查詢影
    本、該變造護照內頁影本、內政部警政署航空警察局查獲毒
    品沒入物扣留物品紀錄、扣押物品清單及被告所持真正護照
    內頁等件為憑，復有前開扣案物品可佐，而本案扣案之毒品
    海洛因1 包，經送法務部調查局鑑定結果，確含第一級毒品
    海洛因成分，淨重1014.77 公克，空包裝重197.59公克，純
    度83.31 ％，純質淨重845.40公克，驗餘淨重1014.52 公克
    ，有該局濫用藥物實驗室鑑定書附卷可憑，而被告所持入境
    供查驗之護照，經內政部入出國及移民署國境事務大隊鑑識
    調查隊以紫外光燈檢視該本護照基本資料內頁紙張內之纖維
    絲螢光反應及放大檢視該本護照之基本資料頁背景印刷與文
    字印刷方式等方法，確認該送鑑之馬來西亞護照為抽換基本
    資料頁之變造護照，有該隊鑑驗書在卷可稽，是被告持變造
    護照入境及運輸扣案第一級毒品海洛因進入我國之客觀事實
    ，堪以認定。
  (二)被告雖以前詞置辯，然被告捨真正護照不用，刻意持換貼自
    己照片之他人護照來臺供入境查驗，其有行使變造護照之犯
    意甚明，又被告自承其攜帶該只黑色行李箱來臺交付他人，
    即可獲得至歐洲比利時之機票、簽證及美金5000元作為報酬
    ，衡情，單以攜帶1 只行李箱交付他人即可獲得如此豐厚之
    報酬，若非行李箱內夾藏不法物品，何需耗費鉅資特別委託
    被告攜帶來臺，且被告事前尚提供自己照片供BABU KHAN 變
    造護照，被告並持該變造護照來臺供入境查驗，而捨棄其隨
    身攜帶之真正護照不用，顯見被告掩飾身分之意圖至明，足
    徵被告主觀上確已知悉扣案行李箱內夾藏毒品之事實，被告
    前揭所辯，自非可採。至辯護人所辯被告年紀較大，智識能
    力有限，不知行李箱內藏毒品等語，核與前開事證不符，所
    辯自係誤會。本案事證明確，被告犯行均堪認定，應依法論
    科。
三、按海洛因為毒品危害防制條例第2 條第2 項第1 款所定之第
    一級毒品，且屬行政院依懲治走私條例第2 條第3 項授權公
    告之「管制物品項目及數額」所列甲項第4 款之管制進口物
    品，依法不得持有、運輸或私運進口。又被告持變造護照即
    特種文書入境供查驗之用，以此非法方法，未經許可入境我
    國，並使查驗人員誤將遭變造之人資料登載於旅客入出境紀
    錄查詢系統，足生損害於遭變造之人及我國證照查驗與入出
    境管理之正確性。核被告所為，係犯刑法第216 條、第212
    條之行使變造特種文書罪，刑法第214 條之使公務員登載不
    實文書罪，入出國及移民法第74條之未經許可入國罪，毒品
    危害防制條例第4 條第1 項之運輸第一級毒品罪及懲治走私
    條例第2 條第1 項之私運管制物品進口罪。被告與「BABU
    KHAN」就上開犯行，互有犯意聯絡及行為分擔，均為共同正
    犯。被告固供稱該扣案夾藏海洛因之行李箱入境臺灣後，將
    交付予綽號「KRISHNA KHAN」之成年男子，然本案並無證據
    足認該名成年男子與被告、BABU KHAN 間有犯意聯絡存在，
    難認該名成年男子為共同正犯，併予敘明。被告持有第一級
    毒品海洛因之低度行為，為運輸毒品之高度行為所吸收，不
    另論罪。被告以一整體行為同時觸犯前開數罪名，為想像競
    合犯，應依刑法第55條規定從重之運輸第一級毒品罪處斷。
    起訴書雖未記載被告未經許可入境我國之事實，惟此部分經
    與其餘起訴部分合併觀察，均屬被告整體犯罪行為之一部，
    存在想像競合之裁判上一罪關係，均為起訴效力所及，本院
    自得併予審究，附此敘明。按刑事審判之量刑，在於實現刑
    罰權之分配正義。故法院對有罪之被告科刑，應符合罪刑相
    當之原則，使罰當其罪，以契合人民之法律感情。此所以刑
    法第57條明定科刑時應審酌一切情狀，尤應注意該條所列各
    款事項，以為科刑輕重之標準，此最高法院94年台上字第21
    31號、94年台上字第2275號刑事判決意旨可供參照。爰審酌
    被告持假護照入境來臺，欲掩飾其身分而遂行運輸第一級毒
    品犯行，其運輸之海洛因淨重1014.77 公克，純度83.31 ％
    ，數量甚鉅，對社會危害重大，並審酌被告貪圖5000美元及
    機票、簽證之報酬而為犯行之動機、目的，犯罪方法兼破壞
    我國證照查驗與入出境管理之正確性，及被告犯後並無悔意
    等一切情狀，量處如主文所示之刑，並依刑法第37條第1 項
    規定，宣告褫奪公權終身，以示懲儆。
四、扣案之海洛因1 包（驗餘淨重1014.52 公克），係第一級毒
    品，應依毒品危害防制條例第18條第1 項前段規定沒收銷燬
    之。又置放上開毒品之外包裝袋1 個，有防止毒品海洛因裸
    露、逸出及潮濕之功用，與黑色行李箱1 個、行動電話1 支
    （含SIM 卡1 枚及電池1 個）及前開變造護照1 本，係供被
    告與同案被告「BABU KHAN 」犯本案所用之物，且為渠等所
    有，業據被告供明在卷，均應依毒品危害防制條例第19條第
    1 項前段規定宣告沒收。
據上論斷，應依刑事訴訟法第299 條第1 項前段，毒品危害防制
條例第4 條第1 項、第18條第1 項前段、第19條第1 項，懲治走
私條例第2 條第1 項、第11條，入出國及移民法第74條，刑法第
11條、第28條、第216 條、第212 條、第214 條、第55條、第37
條第1 項，刑法施行法第1 條之1 ，判決如主文。
本案經檢察官吳靜怡到庭執行職務。
中    華    民    國    99    年    12    月    8     日
                  刑事第九庭  審判長法  官  吳為平
                                    法  官  王秀慧
                                    法  官  陳正昇
以上正本證明與原本無異。
如不服本判決應於收受判決後10日內向本院提出上訴書狀，並應
敘述具體理由。其未敘述上訴理由者，應於上訴期間屆滿後20日
內向本院補提理由書( 均須按他造當事人之人數附繕本) 「切勿
逕送上級法院」。
                                    書記官  張筆隆
中    華    民    國    99    年    12    月    9     日
毒品危害防制條例第4條
製造、運輸、販賣第一級毒品者，處死刑或無期徒刑；處無期徒
刑者，得併科新臺幣 2 千萬元以下罰金。
製造、運輸、販賣第二級毒品者，處無期徒刑或 7 年以上有期
徒刑，得併科新臺幣 1 千萬元以下罰金。
製造、運輸、販賣第三級毒品者，處 5 年以上有期徒刑，得併
科新臺幣 7 百萬元以下罰金。
製造、運輸、販賣第四級毒品者，處 3 年以上 10 年以下有期
徒刑，得併科新臺幣 3 百萬元以下罰金。
製造、運輸、販賣專供製造或施用毒品之器具者，處 1 年以上
7 年以下有期徒刑，得併科新臺幣 1 百萬元以下罰金。
前五項之未遂犯罰之。
懲治走私條例第2條
私運管制物品進口、出口逾公告數額者，處 7 年以下有期徒刑
，得併科新臺幣 3 百萬元以下罰金。
前項之未遂犯罰之。
第 1 項所稱管制物品及其數額，由行政院公告之。
中華民國刑法第216條
（行使偽造變造或登載不實之文書罪）
行使第 210 條至第 215 條之文書者，依偽造、變造文書或登載
不實事項或使登載不實事項之規定處斷。
中華民國刑法第212條
（偽造變造特種文書罪）
偽造、變造護照、旅券、免許證、特許證及關於品行、能力服務
或其他相類之證書、介紹書，足以生損害於公眾或他人者，處 1
年以下有期徒刑、拘役或 3 百元以下罰金。
中華民國刑法第214條
（使公務員登載不實罪）
明知為不實之事項，而使公務員登載於職務上所掌之公文書，足
以生損害於公眾或他人者，處 3 年以下有期徒刑、拘役或 5 百
元以下罰金。

司法院資訊處製作；財團法人民間司法改革基金會備份。
